臺灣臺北地方法院刑事裁定　　　　　　　　　　　　　　九十一年度自字第九四號
　　自　訴　人　丁○○
　　被　　　告　戊○○
　　　　　　　　甲○○
　　　　　　　　丙○○
　　　　　　　　乙○○
右列被告等因偽造文書案件，經自訴人提起自訴，本院裁定如左：
    主  文
自訴駁回。
    理  由
一、自訴意旨詳如附件自訴狀所載。
二、按法院或受命推事（法官）於自訴案件第一次審判期日前訊問及調查結果，如認
    為案件有刑事訴訟法第二百五十二條至第二百五十四條之情形者，得以裁定駁回
    其自訴，同法第三百二十六條第三項定有明文。
三、按刑法第二百十三條之公務員登載不實事項於公文書罪，須公務員明知為不實事
    項而登載於職務上所執掌之公文書，且足以生損害於公眾或他人始足當之。經查
    ：本件自訴人前因其所有坐落台北市○○○路○段一九Ｏ巷三十八號四樓之二房
    屋漏水，滲入陳穩旭所有坐落於台北市○○○路○段一九Ｏ巷三十八號三樓之二
    房屋，陳穩旭向自訴人提起損害賠償及回復原狀之訴訟，經本院以八十八年度北
    簡字第四Ｏ二號判處「被告（即自訴人）應給付原告新台幣五萬七千元，即自民
    國八十七年十一月七日起至清償日止，按年息百分之五計算之利息。被告應將其
    所有坐落台北市○○○路○段一百九十巷三十八號四樓之二房屋如附圖所示浴廁
    Ａ、Ｂ之樓板防水系統及給水管損害所導致之漏水修繕回復至原來不會滲、漏水
    之狀態。訴訟費用由原告負擔。本判決原告勝訴部分於原告以新台幣三萬元供擔
    保後，得假執行」，並經本院以八十八年度簡上字第七三一號駁回上訴確定，有
    本院上開二判決附卷可參，被告等四人於判決理由內認陳穩旭房屋漏水係因自訴
    人所有房屋浴廁樓板防水不良及給排水管廁鋼筋繡蝕混泥土老化所致，因而為不
    利於自訴人之認定，乃係依據台北市建築師公會八十八年六月二十二日八八（十
    一）鑑字第六九五號鑑定報告書所鑑定之結果而為之判斷，此亦有上開鑑定結果
    附卷可參，是渠等之判決書所記載之內容並非不實事項而與刑法第二百十三條之
    構成要件有間。至自訴人又謂陳穩旭之法定代理人陳盛雄最後一次雇工修繕房屋
    係在八十七年四月五日，而陳盛雄與該承攬工人所定之承攬契約約定承攬人防漏
    保固期間為三年，起訴時距離最後一次修繕工程才七月即漏水，是該漏水事件應
    由陳盛雄與該承攬工人負責，其並無不當得利可言，被告等竟判決自訴人敗訴顯
    有登載不實之行為云云，然事實之真偽，係由本院斟酌辯論意旨及調查證據之結
    果，依自由心證判斷之，自訴人上開抗辯內容均業經被告等於判決書中詳載不採
    之理由，此乃法官本於自由心證裁量之範圍，亦無登載不實可言，綜上所述，顯
    見本件被告等犯罪嫌疑自屬不足而有刑事訴訟法第二百五十二條第十款之情形，
    自訴人之自訴顯無理由，應予駁回。
據上論結，應依刑事訴訟法第三百二十六條第三項、第二百五十二條第十款裁定如主
文。
中    華    民    國      九十一    年      五        月        二      日
                                      臺灣臺北地方法院刑事第六庭
                                          法  官  蔡  如  琪
右正本證明與原本無異。
如不服本裁定應於送達後五日內向本院提出抗告狀。
                                          書記官  黃  鈴  容
中    華    民    國      九十一    年      五        月        六    日
